---
title: "Reporte de Ventas Digitales"
output: 
  flexdashboard::flex_dashboard:
    orientation: rows
    vertical_layout: fill
    theme: yeti
    navbar:
      - {title: "Inteligencia Comercial"}
---

# Reporte de Ventas Digitales - Enero 2018 {.sidebar}

Datos a considerar:

* Los montos que se registran están determinados por la facturación, puede existir diferencias con otros reportes de ventas donde se consideran otros ajustes.
* No se esta considerando canje.
* Se esta considerando la venta cruzada, venta que se ofreció como bonificación por pauta print, pero que en la facturación se asigno ingresos.


```{r echo=FALSE, message=FALSE}
datos<-read.csv('datos.csv',header=TRUE,sep=";")

datos$mes<-ordered(datos$mes, levels=c("Enero","Febrero","Marzo","Abril","Mayo","Junio","Julio","Agosto","Setiembre","Octubre","Noviembre","Diciembre"))

library(lubridate)
library(dplyr)
datos<-datos %>% mutate(anmes=make_date(año,mes))
Enero<-subset(datos,mes=="Enero")

fx6um<-function(x){
  k<-0
  n<-length(x)
  for (i in 1:n){
  if(x[i] <= "2017-01-01" & x[i] >="2016-08-01"){
    k[i] = "Aug. 2016 - Ene. 2017"
  }
    else{
      if(x[i] <= "2018-01-01" & x[i] >="2017-08-01"){
        k[i] = "Aug. 2017 - Ene. 2018"
      }
      else{
        k[i] = ""
      }      
    }
  }
  return(k)
}

datos<-datos %>% mutate(nuevoperiodo=fx6um(anmes))
EneroAcum<-datos[ which(datos$nuevoperiodo=='Aug. 2016 - Ene. 2017' | datos$nuevoperiodo == 'Aug. 2017 - Ene. 2018'), ]
```

# Enero 2018

## Fila 1  {.tabset .tabset-fade}

### 1. General 

#### **VENTA GENERAL (en MM de soles)**

```{r}
grupo1<-group_by(Enero, año)        
r1<-summarize(grupo1, netosinrecfin_soles1 = round(sum(netosinrecfin_soles1)/1000000,1))
grupo2<-group_by(EneroAcum, nuevoperiodo)        
r2<-summarize(grupo2, netosinrecfin_soles1 = round(sum(netosinrecfin_soles1)/1000000,1))

library(highcharter)

g1<-highchart() %>% 
  hc_chart(type = "column") %>% 
  hc_title(text = "Enero") %>% 
  hc_xAxis(categories = as.factor(r1$año)) %>% 
  hc_add_series(data = r1$netosinrecfin_soles1, name = "Ingresos netos sin recargo financiero") %>%
  hc_exporting(enabled = TRUE)

g2<-highchart() %>% 
  hc_chart(type = "column") %>% 
  hc_title(text = "Últimos 6 meses") %>% 
  hc_xAxis(categories = as.factor(r2$nuevoperiodo)) %>% 
  hc_add_series(data = r2$netosinrecfin_soles1, name = "Ingresos netos sin recargo financiero") %>%
  hc_exporting(enabled = TRUE)

hw_grid(g1, g2, ncol=2)
```


### 2. Empresa

#### **VENTA POR EMPRESA (en miles de soles)**

```{r echo=FALSE, message=FALSE}
grupo11<-group_by(Enero, año, Empresa)        
r11<-summarize(grupo11, netosinrecfin_soles1 = round(sum(netosinrecfin_soles1)/1000,1))
grupo21<-group_by(EneroAcum, nuevoperiodo, Empresa)        
r21<-summarize(grupo21, netosinrecfin_soles1 = round(sum(netosinrecfin_soles1)/1000,1))

r11 <- r11 %>%
dplyr::filter(Empresa %in% c("Ecomedia","Prensmart")) 
g11<-hchart(r11, type = 'column', hcaes(y = netosinrecfin_soles1, group = Empresa, x = año))%>%
  hc_title(text = "Enero") %>%
  hc_exporting(enabled = TRUE) %>%
    hc_xAxis(title = list(text = "")) %>%
    hc_yAxis(title = list(text = "")) 

r21 <- r21 %>%
dplyr::filter(Empresa %in% c("Ecomedia","Prensmart")) 
g21<-hchart(r21, type = 'column', hcaes(y = netosinrecfin_soles1, group = Empresa, x = nuevoperiodo))%>%
  hc_title(text = "Últimos 6 meses") %>%
  hc_exporting(enabled = TRUE)%>%
    hc_xAxis(title = list(text = "")) %>%
    hc_yAxis(title = list(text = "")) 

hw_grid(g11, g21, ncol=2)
```

### 3. Canal

#### **VENTA POR CANAL (en miles de soles)**

```{r echo=FALSE, message=FALSE}
grupo12<-group_by(Enero, año, Canal)        
r12<-summarize(grupo12, netosinrecfin_soles1 = round(sum(netosinrecfin_soles1)/1000,1))
grupo22<-group_by(EneroAcum, nuevoperiodo, Canal)        
r22<-summarize(grupo22, netosinrecfin_soles1 = round(sum(netosinrecfin_soles1)/1000,1))

r12 <- r12 %>%
dplyr::filter(Canal %in% c("PROGRAMATICA","FFVV")) 
g12<-hchart(r12, type = 'column', hcaes(y = netosinrecfin_soles1, group = Canal, x = año))%>%
  hc_title(text = "Enero") %>%
  hc_exporting(enabled = TRUE) %>%
    hc_xAxis(title = list(text = "")) %>%
    hc_yAxis(title = list(text = "")) 

r22 <- r22 %>%
dplyr::filter(Canal %in% c("PROGRAMATICA","FFVV")) 
g22<-hchart(r22, type = 'column', hcaes(y = netosinrecfin_soles1, group = Canal, x = nuevoperiodo))%>%
  hc_title(text = "Últimos 6 meses") %>%
  hc_exporting(enabled = TRUE)%>%
    hc_xAxis(title = list(text = "")) %>%
    hc_yAxis(title = list(text = "")) 

hw_grid(g12, g22, ncol=2)
```

### 4. Plataforma

#### **VENTA POR PLATAFORMA (en miles de soles)**

```{r echo=FALSE, message=FALSE}
grupo13<-group_by(Enero, año, Plataforma)
r13<-summarize(grupo13, netosinrecfin_soles1 = round(sum(netosinrecfin_soles1)/1000,1))

grupo23<-group_by(EneroAcum, nuevoperiodo, Plataforma)
r23<-summarize(grupo23, netosinrecfin_soles1 = round(sum(netosinrecfin_soles1)/1000,1))

r13 <- r13 %>%
dplyr::filter(año %in% c("2016","2017","2018")) 
g13<-hchart(r13, type = 'column', hcaes(y = netosinrecfin_soles1, group = año, x = Plataforma))%>%
  hc_title(text = "Enero") %>%
  hc_exporting(enabled = TRUE) %>%
    hc_xAxis(title = list(text = "")) %>%
    hc_yAxis(title = list(text = "")) 

r23 <- r23 %>%
dplyr::filter(nuevoperiodo %in% c('Aug. 2016 - Ene. 2017','Aug. 2017 - Ene. 2018')) 
g23<-hchart(r23, type = 'column', hcaes(y = netosinrecfin_soles1, group = nuevoperiodo, x = Plataforma))%>%
  hc_title(text = "Últimos 6 meses") %>%
  hc_exporting(enabled = TRUE)%>%
    hc_xAxis(title = list(text = "")) %>%
    hc_yAxis(title = list(text = "")) 

hw_grid(g13, g23, ncol=2)
```

### 5. Formato

#### **VENTA POR FORMATO (en miles de soles)**

```{r echo=FALSE, message=FALSE}
grupo14<-group_by(Enero, año, Producto.Digital)
r14<-summarize(grupo14, netosinrecfin_soles1 = round(sum(netosinrecfin_soles1)/1000,1))

grupo24<-group_by(EneroAcum, nuevoperiodo, Producto.Digital )
r24<-summarize(grupo24, netosinrecfin_soles1 = round(sum(netosinrecfin_soles1)/1000,1))

r14 <- r14 %>%
dplyr::filter(año %in% c("2016","2017","2018")) 
g14<-hchart(r14, type = 'column', hcaes(y = netosinrecfin_soles1, group = año, x = Producto.Digital ))%>%
  hc_title(text = "Enero") %>%
  hc_exporting(enabled = TRUE) %>%
    hc_xAxis(title = list(text = "")) %>%
    hc_yAxis(title = list(text = "")) 

r24 <- r24 %>%
dplyr::filter(nuevoperiodo %in% c('Aug. 2016 - Ene. 2017','Aug. 2017 - Ene. 2018')) 
g24<-hchart(r24, type = 'column', hcaes(y = netosinrecfin_soles1, group = nuevoperiodo, x = Producto.Digital))%>%
  hc_title(text = "Últimos 6 meses") %>%
  hc_exporting(enabled = TRUE)%>%
    hc_xAxis(title = list(text = "")) %>%
    hc_yAxis(title = list(text = "")) 

g14
g24
```

### 6. Display

#### **VENTA DE DISPLAY (en miles de soles)**

```{r echo=FALSE, message=FALSE}
EneroDisplay<-subset(Enero,Producto.Digital=="Display")
grupo15<-group_by(EneroDisplay, año, Sub_producto.Digital)        
r15<-summarize(grupo15, netosinrecfin_soles1 = round(sum(netosinrecfin_soles1)/1000,1))

EneroAcumDisplay<-subset(EneroAcum,Producto.Digital=="Display")
grupo25<-group_by(EneroAcumDisplay, nuevoperiodo, Sub_producto.Digital)        
r25<-summarize(grupo25, netosinrecfin_soles1 = round(sum(netosinrecfin_soles1)/1000,1))

r15 <- r15 %>%
dplyr::filter(Sub_producto.Digital %in% c("CPM","Sponsor")) 
g15<-hchart(r15, type = 'column', hcaes(y = netosinrecfin_soles1, group = Sub_producto.Digital, x = año))%>%
  hc_title(text = "Enero") %>%
  hc_exporting(enabled = TRUE) %>%
    hc_xAxis(title = list(text = "")) %>%
    hc_yAxis(title = list(text = "")) 

r25 <- r25 %>%
dplyr::filter(Sub_producto.Digital %in% c("CPM","Sponsor"))  
g25<-hchart(r25, type = 'column', hcaes(y = netosinrecfin_soles1, group = Sub_producto.Digital, x = nuevoperiodo))%>%
  hc_title(text = "Últimos 6 meses") %>%
  hc_exporting(enabled = TRUE)%>%
    hc_xAxis(title = list(text = "")) %>%
    hc_yAxis(title = list(text = "")) 

hw_grid(g15, g25, ncol=2)
```

### 7. Mailing

#### **VENTA DE MAILING (en miles de soles)**

```{r echo=FALSE, message=FALSE}
EneroMailing<-subset(Enero,Producto.Digital=="Mailing")
EneroMailing$Sub_producto.Digital<-ordered(EneroMailing$Sub_producto.Digital, levels= c("Newsletter","Email Mkt"))
grupo16<-group_by(EneroMailing, año, Sub_producto.Digital)        
r16<-summarize(grupo16, netosinrecfin_soles1 = round(sum(netosinrecfin_soles1)/1000,1))

EneroAcumMailing<-subset(EneroAcum,Producto.Digital=="Mailing")
EneroAcumMailing$Sub_producto.Digital<-ordered(EneroAcumMailing$Sub_producto.Digital, levels= c("Newsletter","Email Mkt"))
grupo26<-group_by(EneroAcumMailing, nuevoperiodo, Sub_producto.Digital)        
r26<-summarize(grupo26, netosinrecfin_soles1 = round(sum(netosinrecfin_soles1)/1000,1))

r16 <- r16 %>%
dplyr::filter(Sub_producto.Digital %in% c("Newsletter","Email Mkt")) 
g16<-hchart(r16, type = 'column', hcaes(y = netosinrecfin_soles1, group = Sub_producto.Digital, x = año))%>%
  hc_title(text = "Enero") %>%
  hc_exporting(enabled = TRUE) %>%
    hc_xAxis(title = list(text = "")) %>%
    hc_yAxis(title = list(text = "")) 

r26 <- r26 %>%
dplyr::filter(Sub_producto.Digital %in% c("Newsletter","Email Mkt"))
g26<-hchart(r26, type = 'column', hcaes(y = netosinrecfin_soles1, group = Sub_producto.Digital, x = nuevoperiodo))%>%
  hc_title(text = "Anual") %>%
  hc_exporting(enabled = TRUE)%>%
    hc_xAxis(title = list(text = "")) %>%
    hc_yAxis(title = list(text = "")) 

hw_grid(g16, g26, ncol=2)
```

### 8. Performance

#### **VENTA PERFORMANCE (en miles de soles)**
```{r echo=FALSE, message=FALSE}
EneroPerformance<-subset(Enero,Producto.Digital=="Performance")
grupo17<-group_by(EneroPerformance, año, Sub_producto.Digital)        
r17<-summarize(grupo17, netosinrecfin_soles1 = round(sum(netosinrecfin_soles1)/1000,1))

EneroAcumPerformance<-subset(EneroAcum,Producto.Digital=="Performance")
grupo27<-group_by(EneroAcumPerformance, nuevoperiodo, Sub_producto.Digital)        
r27<-summarize(grupo27, netosinrecfin_soles1 = round(sum(netosinrecfin_soles1)/1000,1))

r17 <- r17 %>%
dplyr::filter(año %in% c("2016","2017","2018")) 
g17<-hchart(r17, type = 'column', hcaes(y = netosinrecfin_soles1, group = año, x = Sub_producto.Digital))%>%
  hc_title(text = "Enero") %>%
  hc_exporting(enabled = TRUE) %>%
    hc_xAxis(title = list(text = "")) %>%
    hc_yAxis(title = list(text = "")) 

r27 <- r27 %>%
dplyr::filter(nuevoperiodo %in% c('Aug. 2016 - Ene. 2017','Aug. 2017 - Ene. 2018')) 
g27<-hchart(r27, type = 'column', hcaes(y = netosinrecfin_soles1, group = nuevoperiodo, x = Sub_producto.Digital))%>%
  hc_title(text = "Últimos 6 meses") %>%
  hc_exporting(enabled = TRUE)%>%
    hc_xAxis(title = list(text = "")) %>%
    hc_yAxis(title = list(text = "")) 

g17
g27
```

### 9. Video

#### **VENTA VIDEO (en miles de soles)**

```{r echo=FALSE, message=FALSE}
EneroVideo<-subset(Enero,Producto.Digital=="Video")
grupo18<-group_by(EneroVideo, año, Sub_producto.Digital)        
r18<-summarize(grupo18, netosinrecfin_soles1 = round(sum(netosinrecfin_soles1)/1000,1))

EneroAcumVideo<-subset(EneroAcum,Producto.Digital=="Video")
grupo28<-group_by(EneroAcumVideo, nuevoperiodo, Sub_producto.Digital)        
r28<-summarize(grupo28, netosinrecfin_soles1 = round(sum(netosinrecfin_soles1)/1000,1))

r18 <- r18 %>%
dplyr::filter(año %in% c("2016","2017","2018")) 
g18<-hchart(r18, type = 'column', hcaes(y = netosinrecfin_soles1, group = año, x = Sub_producto.Digital))%>%
  hc_title(text = "Enero") %>%
  hc_exporting(enabled = TRUE) %>%
    hc_xAxis(title = list(text = "")) %>%
    hc_yAxis(title = list(text = "")) 

r28 <- r28 %>%
dplyr::filter(nuevoperiodo %in% c('Aug. 2016 - Ene. 2017','Aug. 2017 - Ene. 2018')) 
g28<-hchart(r28, type = 'column', hcaes(y = netosinrecfin_soles1, group = nuevoperiodo, x = Sub_producto.Digital))%>%
  hc_title(text = "Últimos 6 meses") %>%
  hc_exporting(enabled = TRUE)%>%
    hc_xAxis(title = list(text = "")) %>%
    hc_yAxis(title = list(text = "")) 

g18
g28
```
